---
output: github_document
---

<!-- README.md is generated from README.Rmd. Please edit that file -->

```{r, include = FALSE}
knitr::opts_chunk$set(
  collapse = TRUE,
  comment = "#>",
  fig.path = "man/figures/README-",
  out.width = "100%"
)
```

# windyR

<!-- badges: start -->
<!-- badges: end -->

## Objetivo

El objetivo de este paquete ("windyR") es trabajar con datos meteorologicos.

## Autores

Este paquete fue creado por [Justo Borrás](https://github.com/justoborras2006) y [Wenceslao Tejerina](https://github.com/wenceslao015), ambos estudiantes de la Licenciatura en Ciencia de Datos Universidad Austral

## Instalación

Se puede instalar la version de windyR desde [GitHub](https://github.com/) con:


```{r}
# install.packages("pak")
pak::pak("wenceslao015/windyR")
```

## Funciones

1.  **`descarga_datos()`**: Descarga un archivo CSV de datos de una estación meteorológica específica desde un repositorio en línea y lo guarda en la ruta especificada. Luego, lee el archivo y devuelve los datos como un data frame.
2.  **`tabla_de_temperatura_estaciones`** : genera una tabla resumen que incluye la temperatura máxima, mínima y promedio por estación a partir de un conjunto de datos de temperatura.
3.  **`grafico_mensual`**: Genera un gráfico de líneas que muestra la temperatura promedio mensual para cada estación en los datos proporcionados. Permite personalizar el título y los colores del gráfico.


### Ejemplos de uso

Así es como debería usarse nuestro paquete:

```{r}
library(windyR)
```

```{r}
NH0098 = descarga_datos("NH0098", "estacion_NH0098.csv")
```

```{r}
tabla_de_temperatura_estaciones(NH0098)
```

```{r}
grafico_mensual(NH0098, colores = "red", titulo = "Temperatura")
```

## Contribuciones
