---
title: "Como usar el paquete windyR"
output: rmarkdown::html_vignette
vignette: >
  %\VignetteIndexEntry{primera_vinieta}
  %\VignetteEngine{knitr::rmarkdown}
  %\VignetteEncoding{UTF-8}
---

```{r, include = FALSE}
knitr::opts_chunk$set(
  collapse = TRUE,
  comment = "#>"
)
```

## Introducción

El paquete `windyR` está diseñado para facilitar la descarga, manipulación y visualización de datos de estaciones meteorológicas. En esta guía se describe cómo utilizar cada función principal del paquete, incluyendo ejemplos detallados.

### Requisitos Previos

Antes de comenzar, asegúrate de tener los paquetes necesarios instalados en R:

```{r setup}
library(windyR)
library(dplyr)
library(ggplot2)
library(lubridate)
```

### Esta es una viñeta que explica las funciones disponibles del paquete windyR.

## Funcion `'descarga_datos'`

Esta función descarga datos de una estación meteorológica específica desde un repositorio en línea y los guarda en un archivo CSV. También lee los datos y los carga en un data frame.

La función `descarga_datos` utiliza los siguientes parámetros:

* **`id_estacion`**: Un string que representa el ID de la estación meteorológica (por ejemplo, `"NH0046"`).
* **`ruta_archivo`**: Un string que especifica la ruta completa donde se guardará el archivo CSV descargado.

Un ejemplo de uso para esta funcion es:

```{r}
#descarga_datos("NH0098", "C:/inserte/su/ruta/de/directorio/datos/estacion_NH0098")
```

## Funcion `'tabla_de_temperatura_estaciones'`

Esta función genera una tabla resumen de las temperaturas mínima, máxima y promedio por estación a partir de los datos descargados.

Utiliza informacion de la variable `'datos'`. Este es un data frame que contiene datos de temperatura con al menos las columnas id (identificador de la estación) y temperatura_abrigo_150cm (temperatura medida a 150 cm del suelo).

Un ejemplo de uso para esta funcion es:

```{r}
#tabla_de_temperatura_estaciones(estacion_NH0046)
```

## Funcion `'grafico_mensual'`

Esta función genera un gráfico de líneas que muestra la temperatura promedio mensual por estación. Permite personalizar los colores y el título del gráfico.

### Parámetros de la función `grafico_mensual`

La función `grafico_mensual` utiliza los siguientes parámetros:

* **`datos`**: Un data frame con las columnas:
  - `fecha`: Fecha de la observación en formato "YYYY-MM-DD".
  - `id`: Identificador de la estación.
  - `temperatura_abrigo_150cm`: Temperatura medida a 150 cm de altura.

* **`colores`**: Un vector opcional de colores para cada estación. Si no se especifica, se seleccionarán colores aleatorios.

* **`titulo`**: Un string opcional que define el título del gráfico. Por defecto, es `"Temperatura"`.

Un ejemplo de uso para esta funcion es:

```{r}
#grafico_mensual(estacion_NH0046, colores = "red", titulo = "Temperatura")
```
